# 关于财税[2014]75号文的疑问

提问人：xz1721 时间：2015-07-09 00:23:11
各位前辈，财税[2014]75号文规定：
”对所有行业企业持有的单位价值不超过 5000 元的固定资产，允许一次性计入当期成本费用在计算应纳税所得额时扣除，不再分年度计算折旧。“
请问在实务中，是直接在会计上将单价小于 5000 元的固定资产做一次性折旧计入成本费用处理，还是
会计上依然与以前一样，只是在企业所得税汇算清缴时，做纳税调整，并确认递延所得税负债？
没明白这个文到底是一个针对会计处理&税务处理的规定，还是仅仅是税务方面的规定。

回答人：chenyiwei
当然你也可以选择基于重要性原则的考虑调高固定资产单位金额的下限到 5000 元，但这一调整是否属于会计估计变更，版面上也仍有争议，你可以搜索一下之前我和nikankan版主的讨论。